臺灣嘉義地方法院刑事裁定　　　　　　　　　　　　　九十二年度聲判字第二號
　　聲　請　人
　　即　告訴人　丁○○
　　　　　　　　丙○○
　　　　　　　　戊○○
　　共　　　同
　　代　理　人　蔡碧仲律師
　　　　　　　　周欣怡律師
　　　　　　　　愛紳律師
　　被　　　告　甲○○
　　　　　　　　乙○○
右列聲請人因告訴被告等過失致人於死案件，不服臺灣高等法院臺南分院檢察署檢察
長駁回再議之處分（九十二年上聲議字第八０四號），聲請交付審判，本院裁定如左
：
    主  文
聲請駁回。
    理  由
一、按告訴人不服上級法院檢察署檢察長或檢察總長認再議為無理由而駁回之處分者
    ，得於接受處分書後十日內委任律師提出理由狀，向該管第一審法院聲請交付審
    判；而法院認為交付審判之聲請不合法或無理由者，應駁回之，刑事訴訟法第二
    百五十八條之一、第二百五十八條之三第二項前段分別定有明文。次按刑事訴訟
    法第二百五十八條之一增訂之「聲請法院交付審判制度」，其目的係在對檢察官
    起訴裁量之制衡，於檢察機關內部監督機制外，另設檢察機關以外之監督機制，
    由法院保有最終審查權而介入審查，以提供告訴人多一層救濟途徑，刑事訴訟法
    第二百五十八條之一立法理由闡釋甚詳。又我國刑事訴訟制度乃採控訴制度，法
    院非經檢察官提起公訴或自訴人提出自訴，本無從對任何事實進行審理，從而法
    院受理交付審判之聲請案件尚不得就聲請人新提出之證據再為調查，亦不得蒐集
    偵查卷以外之證據，否則將有回復糾問制度之虞。據此，交付審判制度固賦予法
    院於告訴人交付審判之聲請裁定准否前，依同法第二百五十八條之三第三項規定
    得為「必要之調查」，然法院於審查交付審判之聲請有無理由時，應僅以審酌告
    訴人所指摘不利被告之事證未經檢察機關詳為調查或斟酌，或不起訴處分書所載
    理由違背經驗法則、論理法則及證據法則為限，方符控訴制度及交付審判制度之
    立法意旨；蓋若法院於裁定前所為之調查，係針對於案件實質之證據調查者，則
    一方面法院在決定時，似須以刑事訴訟法第二百五十一條之起訴門檻作為審查之
    基準，然如此將使得法院再次淪入職權調查證據之漩渦中，而與刑事訴訟法第一
    百六十三條之條文構想發生背道而馳之結果；另方面，法院為實質證據調查之後
    ，如為交付審判之裁定，則將發生法院在審查階段即認定有罪之疑慮，影響未來
    審判之決定；不寧惟是，法院苟對於尚未繫屬之案件介入實質證據之調查，則使
    法官兼具偵查、起訴及審判之地位，勢將有違控訴原則之基本架構。末按汽車駕
    駛人依規定遵守交通規則行車時，得信賴其他汽車駕駛人亦能遵守交通規則，故
    關於他人違規行為所導致之危險，僅就可預見，且有充足時間可採取適當之措施
    以避免結果之發生時，負其責任，對於他人突發不可知之違規行為並無防止之義
    務。又刑法上之過失犯，以行為人對於犯罪結果之發生按其情節應注意，並能注
    意，而不注意者，始克相當；若事出突然，依當時情形，不能注意時，縱有結果
    發生，仍不得令負過失責任，最高法院八十七年度台非字第三三七號判決意旨可
    資參照，亦即須行為人有預見結果發生及迴避結果發生之可能性，始得論以過失
    罪責。
二、本件聲請人即告訴人（下稱聲請人）丁○○、丙○○、戊○○以被告甲○○、乙○○涉犯過失致人於死及過失傷害罪嫌，向臺灣嘉義地方法院檢察署檢察官提出
    告訴，經該署檢察官於民國九十二年九月五日為不起訴處分（九十一年度偵字第
    六０七三號、九十二年度偵字第五九三五號）後，聲請人不服，聲請再議亦經臺
    灣高等法院臺南分院檢察署檢察長於同年十一月六日，認再議為無理由，而以九
    十二年度上聲議字第八０四號處分書駁回再議，聲請人分別於九十二年十一月十
    一日及十二日收受前開臺灣高等法院臺南分院檢察署處分書後，於九十二年十一
    月十九日向本院聲請交付審判，尚未逾法定不變期間，合先敘明。
三、聲請人原告訴意旨略以：被告甲○○、乙○○皆係職業聯結車駕駛，為從事駕駛
    業務之人，於九十一年八月十八日十三時五十分許，被告甲○○駕駛車牌號碼七
    Ｒ─一八八號曳引車、被告乙○○駕駛車牌號碼ＵＳ─七六０號曳引車，沿嘉一
    六七線公路由嘉義縣朴子市往鹿草鄉方向行駛，並由被告甲○○所駕駛車輛行駛
    在前，途經嘉一六七線公路三公里處佳禾橋前，適有被害人蔡宗侑駕駛車牌號碼
  九Ｌ─０三五六號自小貨車附載乘客被害人黃金山、告訴人戊○○，沿該路段由
    鹿草鄉往朴子市行駛，因被告甲○○所駕駛之右揭曳引車，高速行駛，超越分隔
    線偏入對向車道而與被害人蔡宗侑所駕駛之自小貨車發生擦撞後，被告乙○○所
    駕駛之曳引車亦超速且跨越中心分隔線行駛，亦不及避讓被害人蔡宗侑所駕駛之
    自小貨車，二車發生對撞，致被害人黃金山因此車禍受有頭部挫傷併血氣胸、頭
    部外傷顱內出血死亡，被害人蔡宗侑受有頭部外傷併顱內出血死亡，告訴人戊○○受有左側脛骨骨折、左踝骨骨折、頭部外傷、臉部撕裂傷、皮膚外傷之傷害。
    因認被告甲○○、乙○○均涉有刑法第二百八十四條第二項前段之業務過失傷害
    、第二百七十六條第二項之業務過失致死罪嫌云云。
四、本件聲請交付審判意旨則以：
  （一）縱認告訴人戊○○所指述：「當時是在佳禾橋上和甲○○所駕駛第一部車發
        生擦撞，當時已進入佳禾橋五、六公尺，擦撞後九Ｌ─０三五六號自小貨車
        左側擋風玻璃破裂掉下，蔡宗侑失控偏入對向車道，和乙○○所駕駛曳引車
        相撞，我當時坐最右側、黃金山坐中間。」等語不足採憑，而採信被告甲○○所辯：「車禍地點是在嘉禾橋十至十五公尺處，因為林宗侑的小貨車直接
        插入我的車道，撞到我車頭左側第五輪。我一撞到馬上踩煞車。我當時車速
        約四十公里」等詞及證人吳友勝證述：「我有看到當時情形，第一次撞擊地
        點在出了佳禾橋五到十公尺，撞擊後煙霧瀰漫，那部自小貨車飛到乙○○砂
        石車車道，和乙○○車撞擊後又彈回他自己的車道，撞到時，乙○○已經向
        右往橋墩閃避，撞擊後乙○○的車才慢慢掉進排水溝中。」等語，且據以推
        論甲○○與蔡宗侑所駕駛車輛發生撞擊地點係在佳禾橋東側五到十公尺處，
        並非在佳禾橋上一節，惟憑此尚不足以證明本件車禍原因應係被害人蔡宗侑
        偏入被告甲○○車道內撞擊甲○○之曳引車之結論，原檢察官之假設實屬速
        斷，而臺灣高等法院臺南分院檢察署檢察官駁回再議僅說明聲請人所指各情
        有所誤解，而未針對上開情節論述，自難令人折服。
  （二）被告甲○○已自承其當時車速四十公里，衡諸被告臨訟所供述之車速恆較實
        際車速低之常情，及被告甲○○所供「車禍地點是在（出了）嘉禾橋十至十
        五公尺處」等詞，佐以道路交通事故調查報告表顯示被告甲○○駕駛之曳引
        車距橋墩三十二‧七公尺之遙，始有煞車痕且長達二十四‧六公尺後，復行
        駛十七‧九公尺後停止等情，被告甲○○駕駛車寬二‧五公尺之曳引車，行
        經路寬僅有三‧一公尺之佳禾橋面，出了與三‧一公尺之佳禾橋面相仿之橋
        前彎道，原檢察官所謂「本件查無被告甲○○有何超速之具體事證」，不知
        根據為何？實令人費解，而臺灣高等法院臺南分院檢察署檢察官駁回意旨，
        就此並無片語隻字指駁，顯未盡調查證據之能事。
  （三）被告甲○○自承其當時車速四十公里，而依道路交通事故調查報告表顯示佳
        禾橋面，遵行車道寬僅有三‧一公尺，而該曳引車長達一千二百八十三公分
        ，且對向適有被害人蔡宗侑駕駛自小貨車前來，被告甲○○仍貿然以車速四
        十公里以上疾駛，衡諸一般人駕駛長約一千二百八十三公分曳引車等重型車
        輛，於行經彎道時，車頭必漸壓中線內彎行駛以求車體穩定之常情，原檢察
        官先設定可能錯誤或未確定之前提，即：被告甲○○所駕駛曳引車偏入蔡宗
        侑之車道幅度，其所得出「該處道路路寬扣除蔡宗侑之自小貨車車寬，再扣
        除甲○○所可能偏入之部分，所導致之道路路面減縮，及甲○○車長達一千
        二百八十三公分所產生限制效應，林宗侑之自小貨車應無法進入佳禾橋或至
        少在進橋前會先撞上橋墩」之結論，自難輕採，進而推論「惟若假設因被害
        人蔡宗侑之自小貨車偏入甲○○之車道與甲○○所駕駛曳引車在佳禾橋前五
        至十公尺處發生擦撞後，再完全進入對向車道，則能符合相關車輛長度、寬
        度、橋面長度、寬度等客觀參數及地理限制，是被告甲○○所辯之詞尚屬可
        採。」，則嫌率斷。
  （四）被告甲○○所辯：「車禍地點是在嘉禾橋十至十五公尺處，因為林宗侑的小
        貨車直接插入我的車道，撞到我車頭左側第五輪。我一撞到馬上踩煞車。我
        當時車速約四十公里」等詞，被告所供有關曳引車遭撞擊點係在「車頭左側
        第五輪」，顯與警員王睿聖所製作車輛測繪圖及車損照片，顯示撞擊點在左
        側後照鏡、左側車斗、左側後輪胎鋼圈之事實不符，足徵被告甲○○所供顯
        有隱情，並非全然可採，原檢察官未審酌及此，臺灣高等法院臺南分院檢察
        署檢察官亦未予以指駁，令人遺憾。至證人吳友勝係駕駛第三部曳引車尾隨
        在被告乙○○（聲請交付審判狀誤載為黃清華）車後，其距車禍撞擊點，至
        少有幾十公尺之遙，且前有乙○○（聲請交付審判狀誤載為黃清華）所駕駛
        之曳引車在前阻擋吳友勝（聲請交付審判狀誤載為黃清華）車前之視線，如
        何證述「第一撞擊地點在出了佳禾橋五到十公尺」等詞，悉未見檢察官論及
        ，對於兩條人命及一重創之車禍責任認定，認事用法，顯欠週延。而認原檢
        察官顯未盡調查證據之能事，不起訴處分及再議之駁回更有違經驗法則及論
        理法則，爰具狀聲請交付審判云云。
五、查被告甲○○、乙○○於九十一年八月十八日十三時五十分許，分別駕駛車牌號
    碼七Ｒ─一八八號、車牌號碼ＵＳ─七六０號曳引車，先後沿嘉一六七線公路由
    嘉義縣朴子市往鹿草鄉方向（由西向東）行駛，途經嘉一六七線公路三公里佳禾
    橋處，適有被害人蔡宗侑所駕駛並附載被害人黃金山、告訴人戊○○之車牌號碼
    九Ｌ─０三五六號自小貨車對向行經同路段，而被害人蔡宗侑駕駛之自小貨車先
    與被告甲○○所駕駛之曳引車發生擦撞，再與行駛在後之被告乙○○所駕曳引車
    發生對撞，致被害人黃金山因頭部挫傷併血氣胸、頭部外傷顱內出血而死亡，被
    害人蔡宗侑因頭部外傷併顱內出血而死亡，告訴人戊○○則受有左側脛骨骨折、
    左踝骨骨折、頭部外傷、臉部撕裂傷、皮膚外傷之傷害等事實，業據被告甲○○
    、乙○○供承不諱，並與證人吳友勝證述相符，復有道路交通事故調查報告表、
    診斷證明書、事故現場照片五十九幀、勘驗筆錄、相驗屍體證明書、驗斷書附卷
    足稽，是此部分事實固堪認定。然被告甲○○、乙○○均堅詞否認有何過失致死
    及過失傷害犯行，則本件應予審究者厥為：被告二人駕駛是否違反注意義務？而
    對結果之發生有無預見可能性及避免之可能性？
六、經查：
  （一）被告乙○○部分：
        觀諸被告乙○○辯稱：「‧‧‧在行駛中，我前方、後方各有一部營曳引車
        跟隨著同向行駛，然我見自小貨車先和我前方車子發生擦撞（是小貨車車頭
        擦撞到七Ｒ─一八八號左側車斗位置）後，該自小貨車便逆向直接衝到我車
        道來，致我車和自小貨車發生對撞‧‧‧」、「‧‧‧自小貨車（九Ｌ─０
        三五六號）突然逆向直衝我車道來，我即踩煞車閃避，致我車翻落到橋下右
        側。」（見九十一年度相字第五四０號偵查卷第六頁反面、第七頁）等語，
        其與告訴人戊○○指稱：「當時我們的車是沿嘉一六七線公路由東往西方向
        （鹿草往朴子）行駛至朴子市佳禾里佳禾橋上（佳禾橋東側）和一部砂石車
        （七Ｒ─一八八號）（由西往東方向行駛）發生擦撞，再與一部砂石車（Ｕ
        Ｓ─七六０號）發生對撞‧‧‧」（見九十一年度相字第五四０號偵查卷第
        八頁反面）、「‧‧‧蔡宗侑失控偏入對向車道，和乙○○所駕駛曳引車Ｕ
        Ｓ─七六０號相撞。」（見九十一年度偵字第六０七三號偵查卷第十一頁）
        等詞，以及證人即行駛於被告乙○○後方之駕駛吳友勝證稱：「‧‧‧那部
        自小貨車飛到乙○○砂石車車道，和乙○○車撞擊後又彈回他自己的車道，
        撞到時乙○○已經向右往橋墩閃避，撞擊後侯的車才緩慢掉進排水溝中。」
        （見九十一年度偵字第六０七三號偵查卷第十頁反面、第十一頁）等情均互
        核相符。再參以被告乙○○所駕駛曳引車之煞車痕均在自己行向車道內，而
        其與被害人蔡宗侑所駕駛自小貨車之撞擊點均為正面，且事故發生時被告乙○○所駕駛之曳引車則因閃避而跌落排水溝等情，並有現場照片、車損照片
        、道路交通事故調查表在卷可佐，復經檢察官送請臺灣省嘉雲區車輛行車事
        故鑑定委員會及臺灣省車輛行車事故覆議鑑定委員會鑑定，其結果均認：「
        第二階段，侯車在己方行向車道與先行肇事之蔡小貨車碰撞，應可確定。」
        等情，此有上開二委員會鑑定函附卷可憑，足見被告乙○○與被害人蔡宗侑
        之車輛發生對撞，係肇因於被害人蔡宗侑所駕駛之自小貨車先與被告甲○○
        所駕駛之曳引車發生擦撞而失控，始逆向進入被告乙○○之車道所致。被告
        乙○○既行駛於己方車道，自難認定其有何違反注意義務之情事；而被害人
        蔡宗侑所駕駛之自小貨車因失控而突然衝入對向車道，亦難期被告乙○○對
        此有何預見之可能，況被告乙○○更已盡其所能向右側閃避而致其曳引車撞
        斷護欄翻落排水溝，仍難避免結果之發生，揆諸前揭說明，被告乙○○就此
        對撞車禍之發生並無過失，至為灼然。是原不起訴處分及駁回再議處分書就
        此部分事實俱已詳加調查，且所載理由亦無違背經驗法則、論理法則或其他
        證據法則之事由，從而聲請人就此部分聲請交付審判自無理由。
  （二）被告甲○○部分：
        針對被告甲○○就被害人蔡宗侑、黃金山之死亡及告訴人戊○○之傷害是否
        具有過失部分，其判斷之關鍵應在於：本件車禍第一次擦撞之發生地點為何
        處？而擦撞究係因被告甲○○偏入對向車道所致，抑或因被害人蔡宗侑偏入
        對向車道所致？
      １、原不起訴處分對此係綜合下列各點以為判斷：(1)告訴人戊○○業於警詢中
          明確指稱：因伊坐最右側，未注意前方狀況所以不知如何發生擦撞等情，
          而認其於偵查中改稱被告甲○○偏入其車道之詞，顯係臆測並非其親眼目
          擊。(2)第一次撞擊地點因遭救難人員清理而破壞，故無法藉由現場圖上散
          落物位置據以判斷第一次撞擊地點。(3)證人吳友勝所證稱：第一次撞擊地
          點在佳禾橋東側五到十公尺等情，與被告甲○○、乙○○所供第一次撞擊
          地點相符。(4)依佳禾橋上車道寬三點一公尺、佳禾橋前道路道路寬度相仿
          ，而被告甲○○所駕駛之曳引車、車頭寬二百四十公分、子車車寬二百五
          十公分、全車長一千二百八十三公分、蔡宗侑所駕駛之自小貨車寬一百十
          七公分、全車長四百五十五公分，且被告甲○○所駕駛之曳引車撞擊點在
          左側後照鏡，左側車斗、左側後輪胎鋼圈。因此若本件撞擊地點在「佳禾
          橋上且被告甲○○又偏入對向車道」，對照該曳引車之長度、寬度，及橋
          面長度三十八點二公尺、車道寬度三點一公尺，被害人林宗侑所駕駛之自
          小貨車殆無可能先與被告甲○○所駕駛之曳引車發生擦撞後，再偏左與其
          後之被告乙○○所駕駛曳引車發生碰撞，故告訴人戊○○指訴尚不足採。
          (5)若第一次撞擊處係在橋前五至十公尺處，且被告甲○○所駕駛之曳引車
          偏入對向車道而發生擦撞，同理，以該處道路路寬扣除被害人蔡宗侑所駕
          駛之自小貨車車寬，再扣除「假設」被告甲○○所偏入之寬度，將致道路
          寬度減縮，且被告甲○○所駕駛之曳引車長達一千二百八十三公分所產生
          限制效應，被害人蔡宗侑所駕駛之自小貨車應無法進入佳禾橋上或至少在
          進橋前會先撞上橋墩，是此假設亦不合理。(6)若假設「被害人蔡宗侑所駕
          駛之自小貨車偏入甲○○之車道」而與被告甲○○所駕駛曳引車在佳禾橋
          前五至十公尺處發生擦撞後，再完全進入對向車道，始能符合相關車輛長
          度、寬度、橋面長度、寬度等客觀參數及地理限制。從而認定被告甲○○
          所辯：係被害人蔡宗侑所駕駛車輛偏入其車道等詞，尚屬可採。核其所載
          理由，均與卷內資料相符，其論斷過程亦難認有何違背經驗法則、論理法
          則或其他證據法則之情，是其認定本件車禍第一次擦撞之發生，係因被害
          人蔡宗侑偏入對向車道所致，自屬可採。
      ２、況佳禾橋總長為二十六公尺，若依告訴人戊○○所指訴情節，其與被告林
          福基所駕駛之曳引車第一次擦撞地點係在自小貨車進入佳禾橋五、六公尺
          處，加上被告甲○○所駕駛之曳引車長度為十二點八三公尺，再加上行駛
          在後之被告乙○○所駕駛車輛與前車距離約二十五公尺，則被告乙○○所
          駕駛之曳引車距佳禾橋西側橋墩尚有十七公尺之遙，縱嗣後被告乙○○所
          駕車輛與該自小貨車發生對撞，其地點自應非位於佳禾橋上，更無撞斷右
          側護欄而跌落排水溝之理，是告訴人戊○○嗣於檢察官偵訊所訴情節，核
          與事故現場情狀顯有不符，尚難採信，此益徵原不起訴處分所據以推論之
          撞擊地點並無違誤。
      ３、至聲請交付審判據以指摘原不起訴處分及駁回再議處分之理由可歸納為四
          點：(1)檢察官僅以採信被告甲○○供詞及證人吳友勝證詞，便推論被害人
          蔡宗侑偏入被告甲○○之車道，實屬率斷。(2)被告臨訟所供之車速恆較實
    際車速為低，而被告甲○○之停車位置與煞車痕跡，原檢察官及駁回再議
          處分均未詳查。(3)一般人駕駛重型車輛行經彎道時，車頭必然漸壓中線內
          彎以求車體穩定，而檢察官基於錯誤或未確定之前提而推論被害人蔡宗侑
          所駕車輛偏入對向車道，並不可採。(4)被告甲○○之供述與證人吳友勝之
          證詞，均有瑕疵，應不足採。然查：
          (1)原不起訴處分並非僅以不採告訴人戊○○指訴，而採信被告甲○○、證
            人吳友勝證詞，便遽為上揭推論，而係基於經驗法則、論理法則假設三
            種事故發生之可能性，除審酌告訴人戊○○指訴、被告甲○○供述及證
            人吳友勝之證詞是否堪以採信外，並綜合現場跡證及事故車輛長度、寬
            度，逐一排除不合於卷證資料所顯現之事實假設，是原不起訴處分並非
            無據，難謂率斷，聲請意旨右揭指摘容有誤解，要難據此而論原不起訴
            處分之認事用法有所不當。
          (2)聲請意旨所指「臨訟供詞恆較實際車速為低」之常情，及「衡諸一般人
            駕駛長約一千二百八十三公分曳引車等重型車輛，於行經彎道時，車頭
            必漸壓中線內彎行駛以求車體穩定之常情」云云，並無何實證足以佐證
            其說，顯屬臆測之詞，尚無足採。
          (3)至被告甲○○所駕駛之曳引車距離橋墩三十二‧七公尺之遙始有煞車痕
            之事實，固有道路交通事故調查報告表所附事故現場圖可憑，然此事實
            益徵第一次擦撞點應在佳禾橋東側數公尺處，而非如告訴人戊○○所指
            地點，更不得謂原不起訴處分及駁回再議處分未盡調查證據之能事。
          (4)關於聲請意旨所指被告甲○○所駕車輛煞車痕頗長疑有超速情事乙節，
            惟按刑法上之過失，係指對於構成犯罪之事實，按其情節，應注意並能
            注意而不注意而言，且其過失行為與結果間，在客觀上有相當因果關係
            始得成立；而所謂相當因果關係，係指依經驗法則，綜合行為當時所存
            在之一切事實，為客觀之事後審查，認為在一般情形下，有此環境、有
            此行為之同一條件，均可發生同一之結果者，則該條件即為發生結果之
            相當條件，行為與結果即有相當之因果關係。反之，若在一般情形下，
            有此同一條件存在，而依客觀之審查，認為不必皆發生此結果者，則該
            條件與結果並不相當，不過為偶然之事實而已，其行為與結果間即無相
            當因果關係。據此，過失犯罪行為之不法，不只在於結果發生之原因，
            而且尚在於結果乃基於違反注意要求或注意義務所造成者；若行為人雖
            違背注意義務，而發生構成要件該當結果，但可確認行為人縱然符合注
            意義務之要求，保持客觀必要之注意，而構成要件該當結果仍會發生者
            ，則此結果即係客觀不可避免，而無結果不法，行為人即因之不成立過
            失犯，最高法院九十二年度台上字第四一六四號判決意旨闡述甚詳。縱
            被告甲○○所駕曳引車如聲請人所指疑有超速違規情事，然於被害人蔡
            宗侑跨越中心線偏入對向車道駛來之情形下，被告甲○○若未超速其被
            撞及，仍屬無可避免，參諸右揭說明，被告之超速與被害人等之死亡、
            傷害應無相當因果關係，即無過失可言。是自難執此而指摘原不起訴處
            分與駁回再議處分有何偵查未備之情事。
          (5)再觀被告甲○○於警詢時所供：「‧‧‧然自小貨車不知何故在會車之
            際，卻以左側車頭來擦撞我車左側位置，造成我左側之後視鏡破損、車
            頭的第五輪胎及子車前輪軸外側輪胎破了，和左側東斗外框刮損。」（
            見九十一年度相字第五四０號偵查卷第五頁）等詞，足見被告甲○○所
            供撞擊位置與車損照片完全相符，殊無聲請意旨所指「與車輛測繪圖及
            車損照片不符」、「顯有隱情，並非全然可採」之瑕疵。復觀之事故發
            生時證人吳友勝係由西往東行駛於被告乙○○後方數十公尺處，而佳禾
            橋東側之道路形勢係略呈左彎，此據證人吳友勝結證明確，亦有交通事
            故調查報告表及事故現場照片（見九十一年度相字第五四０號偵查卷第
            四十五頁、四十六頁）附卷可考，足見證人吳友勝於事故發生時之位置
            與第一次發生撞擊地點並非呈直線，從而由彎道後方目睹彎道另一端所
            發生之事故位置，是屬合理，尚無聲請意旨所指「車前視線遭被告侯清
            華所駕駛之曳引車阻擋」之瑕疵，是原不起訴處分採認證人吳友勝之證
            詞，自難謂不符經驗法則及論理法則。
      ４、本件車禍第一次擦撞之發生既係因被害人蔡宗侑偏入對向車道所致，則被
          告甲○○對於他人違規行為所導致之危險，僅就可預見，且有充足時間可
      採取適當之措施以避免結果之發生時，負其責任，對於他人突發不可知之
          違規行為並無防止之義務，是被告甲○○縱有預見可能性，亦無充足時間
          足資採取適當措施以避免結果發生，揆諸前揭說明，自難遽認被告甲○○
          有何過失行為，而令負業務過失致人於死、業務過失傷害之罪責。
七、綜上所述，本件前開不起訴處分及駁回再議理由暨事證，既經本院調閱前開卷證
    核閱屬實。而聲請交付審判之理由，就偵查中所曾顯現之證據，已經前開不起訴
    處分書及駁回再議處分書詳細論列說明為不起訴處分及駁回再議聲請之理由，其
    餘部分亦經本院說明不足為被告不利認定之理由；且檢察官為不起訴處分及駁回
    再議聲請之理由，復無任何違背經驗法則、論理法則或其他證據法則之情事。聲
    請意旨仍執前詞，對於原處分加以指摘而聲請交付審判，自無理由，應予駁回。
八、爰依刑事訴訟法第二百五十八條之三第二項前段，裁定如主文。
中    華    民    國      九十三      年      三      月    二十六      日
                              臺灣嘉義地方法院刑事第六庭
                                  審判長法  官  林信旭
                  法  官  卓春慧
                                        法  官  曾宏揚
右正本證明與原本無異。
本件不得抗告。
中    華    民    國      九十三      年      三      月    二十六      日
                                        書記官  黃郁萍
